【裁判字號】    97,易,3479
【裁判日期】    971112
【裁判案由】    傷害等
【裁判全文】
臺灣臺中地方法院刑事判決              97年度易字第3479號
公  訴  人  臺灣臺中地方法院檢察署檢察官
被      告  甲○○
            戊○○
                    （另案在臺灣屏東監獄執行中）
上列被告等因傷害等案件，經檢察官提起公訴（97年度偵字第
13587 號），本院判決如下：
    主    文
甲○○共同犯傷害罪，處有期徒刑捌月；又共同犯恐嚇危害安全
罪，處有期徒刑肆月；又犯妨害公務執行罪，處有期徒刑參月；
又犯妨害公務執行罪，處有期徒刑參月；又犯侮辱公務員罪，處
有期徒刑參月。應執行有期徒刑壹年柒月。
戊○○共同犯傷害罪，處有期徒刑捌月；又共同犯恐嚇危害安全
罪，處有期徒刑肆月。應執行有期徒刑拾月。
    犯罪事實
一、甲○○係丁○○之工頭，因丁○○向甲○○催討所積欠之工
    資，甲○○因而心生不滿，遂於民國97年5 月19日晚間9 時
    20分許，夥同戊○○及不詳姓名年籍綽號「阿弟」之成年男
    子，一同前往丁○○位於臺中市○區○○街95號1 樓之1 之
    住處，到達該處後，甲○○便打電話予丁○○佯稱要清償工
    資，要求丁○○到住處外領取，待丁○○打開房門欲外出時
    ，甲○○、戊○○及綽號「阿弟」之成年男子即強行進入丁○○之住處（侵入住宅部分未據告訴），甲○○以「你現在
    是怎樣？（台語）」質問丁○○，甲○○、戊○○及綽號「
    阿弟」之成年男子3 人並基於傷害人之身體之犯意聯絡，甲○○先以徒手毆打丁○○之頭部，戊○○及綽號「阿弟」之
    人緊接著亦以徒手毆打丁○○之頭部，丁○○情急之下，拿
    起置於一旁之鐵管防身，甲○○、戊○○及綽號「阿弟」之
    人見狀，即將丁○○推倒在地，綽號「阿弟」之人並動手搶
    走丁○○手上之鐵管後，即朝丁○○之頭部、臉部及身體各
    處猛擊，戊○○亦拾起房內的木製小餐桌猛擊丁○○頭部，
    甲○○則另單獨基於毀損之犯意，搬起乙○○所有之電視丟
    往丁○○之身體，致使乙○○所有之電視及連接電視之VCD
    播放器毀損不堪使用，而生損害於乙○○；數分鐘後，甲○○等人因聽見門外管理員大喊「不要再打了」等語，始罷手
    轉身離去，丁○○遂跑至管理室打手機報警。此時，甲○○
    與戊○○自外返回現場尋找甲○○遺落在該處之手機，見丁○○打電話報警，甲○○與戊○○接續上開傷害人之身體之
    犯意聯絡，甲○○亦基於上開毀損之犯意，拿起管理室櫃檯
    內由該大樓主任委員丙○○所保管之話筒、手電筒及一旁的
    鐵製垃圾桶猛擊丁○○之頭部，致使該話筒及手電筒損壞，
    而生損害於丙○○，戊○○亦徒手揮打丁○○之頭部，造成
    丁○○受有頭皮撕裂傷約5 公分、右眼挫傷、左腕及左膝疼
    痛、顏面多處擦挫傷等傷害。嗣丙○○接獲管理員通報趕至
    現場見狀，便大喊「要打電話報警」以阻止甲○○及戊○○
    繼續毆打丁○○，甲○○聽聞後，非但未停止毆打丁○○之
    動作，反稱「叫警察來也一樣，若你敢叫警察來，我今天就
    要他死」等語，臺中市警察局第三分局合作派出所副所長林
    永發及員警賴清海據報到場處理，甲○○及戊○○見丙○○
    當面向員警指認其2 人，甲○○與戊○○竟另基於恐嚇危害
    安全之犯意聯絡，甲○○以「連管理員都不敢指認我，妳這
    個歐巴桑敢指認我，叫妳老公出來！叫妳兒子出來！」、「
    再說連妳都打」等語及作勢毆打恫嚇丙○○，戊○○在旁亦
    對丙○○大喊「叫妳兒子出來！叫妳兒子出來！」、「妳不
    要管閒事，不然的話就會和丁○○一樣被打」等語，令丙○○心生畏懼，致生危害於安全。此時，甲○○因遭警員賴清
    海制止其趨前毆打丙○○，竟基於妨害公務執行之犯意，向
    在場執行職務之警員恫稱：「警察算什麼！我連警察都打！
    」等語，並在警方要以現行犯將其帶回派出所時，與警方發
    生拉扯而對依法執行職務之公務員施以強暴。嗣經警將甲○○及戊○○帶回臺中市警察局第三分局合作派出所時，甲○○趁其酒意，再基於妨害公務執行之犯意，以「我也沒有做
    什麼，你們幹嘛把我抓進來，趕快把我放出去，不然要給你
    們好看」等語，恫嚇在場執行職務之員警而對依法執行職務
    之公務員施以脅迫，員警見狀便以手銬銬住甲○○，甲○○
    更基於侮辱公務員之犯意，以「你嘛勒GY勒幹你娘！你不知
    好歹我沒嘎你騙，你背，你當著你背野驚你喔！明天是520
    ㄟ，你媽勒汁八毛勒！（台語）」等語，當場侮辱在場執行
    職務之員警。
二、案經丁○○、乙○○、丙○○訴由臺中市警察局第三分局報
    請臺灣臺中地方法院檢察署檢察官偵查起訴。
    理    由
壹、程序方面
    按被告以外之人於審判外之言詞或書面陳述，除法律有規定
    者外，不得作為證據，刑事訴訟法第159 條固定有明文，惟
    被告以外之人於審判外之陳述，雖不符同法第159 條之1 至
    之4 規定，而經當事人於審判程序同意作為證據，法院審酌
    該言詞陳述或書面陳述作成時之情況，認為適當者，亦得為
    證據；又當事人、代理人或辯護人於法院調查證據時，知有
    第159 條第1 項不得為證據之情形，而未於言詞辯論終結前
    聲明異議者，視為有前項之同意，同法第159 條之5 亦定有
    明文。查本判決所引用之下列各項證據方法之證據能力，被
    告2 人及檢察官於本院審理時均表示無意見，同意作為證據
    ，且於本院審理中調查證據時，知有刑事訴訟法第159 條第
    1 項不得為證據之情形，亦未於言詞辯論終結前聲明異議，
    且本院審酌該等證據作成之客觀情況均無不當，並無不宜作
    為證據之情事，則依刑事訴訟法第159 條之5 之規定，認均
    具有證據能力。
貳、實體方面
一、上開犯罪事實，業據被告甲○○於本院審理時坦承不諱，核
    與證人丁○○、乙○○、丙○○、黃秀夫於警詢所指述之情
    節相符，復有職務報告書、中國醫藥大學附設醫院診斷證明
    書各1 紙、告訴人受傷照片3 張、現場照片24張附卷可稽，
    並有鐵管1 支扣案可資佐證，被告甲○○之自白核與事實相
    符，自堪採為論罪之依據。另訊據被告戊○○固坦承有為傷
    害之犯行，惟否認有何恐嚇之犯行，辯稱：伊並沒有恐嚇丙○○云云。然查，被告戊○○與甲○○確有於上開時、地對
    告訴人丙○○為恐嚇之行為等情，業據證人丙○○於警詢時
    陳稱綦詳，且被告戊○○於警詢時亦供承；伊有對該歐巴桑
    （即丙○○）說「妳不要管閒事，不然的話就會和丁○○一
    樣被打」等語（見警卷第18頁），足見被告戊○○上開所辯
    ，顯係事後卸責之詞，不足採信。本件事證明確，被告2 人
    之犯行均洵堪認定，應依法論科。
二、核被告甲○○所為，係犯刑法277 條第1 項之傷害罪、同法
    第305 條之恐嚇危害安全罪、同法第354 條之毀損罪、同法
    第135 條第1 項之妨害公務執行罪及同法第140 條第1 項之
    侮辱公務員罪；被告戊○○所為，係犯刑法277 條第1 項之
    傷害罪及同法第305 條之恐嚇危害安全罪。被告甲○○、戊○○與綽號「阿弟」之成年男子間就上開傷害犯行及被告甲○○與戊○○就上開恐嚇犯行間，均有犯意聯絡及行為分擔
    ，皆為共同正犯。又被告2 人所為數次傷害之犯行，均係於
    密切接近之時間及同地實施，侵害同一法益，各行為之獨立
    性極為薄弱，且係出於同一犯意為之，依一般社會健全觀念
    ，在時間差距上，難以強行分開，應視為數個舉動之接續施
    行，合為包括之一行為予以評價，屬接續犯。另被告甲○○
    係以一搬起電視機丟向告訴人丁○○及拿起櫃檯內話筒、手
    電筒猛擊告訴人丁○○頭部之行為而觸犯上開傷害及毀損罪
    等數罪名，屬想像競合犯，應從一重依傷害罪處斷。被告甲○○所犯上開傷害、恐嚇、侮辱公務員及2 次妨害公務執行
    罪間，犯意各別，行為互殊，應予分論併罰；而被告戊○○
    所犯上開傷害、恐嚇罪間，犯意各別，行為互殊，亦應予分
    論併罰。爰審酌被告2 人僅因細故即率爾共同傷害告訴人丁○○，且於該大樓主任委員丙○○上前制止時出言恐嚇，被
    告甲○○並毀損告訴人乙○○、丙○○所保管之財物，所為
    實屬不該，被告甲○○另於員警依法執行勤務之際，任意行
    強暴、脅迫之行為，更於警員依法執行職務時，無端以污穢
    言詞辱罵，嚴重蔑視國家公權力，惡性非輕，惟念被告甲○○犯後已坦承犯行，尚知悔悟，被告戊○○亦坦承部分犯行
    ，及告訴人丁○○頭所受之傷勢，告訴人乙○○、丙○○等
    所受之損害，被告2 人迄今均尚未與告訴人等達成和解，賠
    償告訴人等所受之損害等一切情況，各量處如主文所示之刑
    ，並定其應執行之刑，以資懲儆。檢察官雖就被告甲○○、
    戊○○分別具體求處有期徒刑3 年、1 年8 月，惟本院審酌
    上情及被告甲○○犯後全部坦承犯行、被告戊○○坦承部分
    犯行，均知所悔悟，認量處如主文所宣告之刑為適當，檢察
    官上開求刑稍嫌過重，附此敘明。另扣案之鐵管1 支，雖係
    供作毆打告訴人丁○○所用之物，惟該鐵管係告訴人丁○○
    在其住處拿起用以防身後，遭綽號「阿弟」之人搶走後用以
    毆打告訴人丁○○等情，業據告訴人丁○○於警詢時證稱明
    確，是該鐵管顯非被告2 人或共犯所有之物，爰不另為沒收
    之諭知，併此敘明。
據上論斷，應依刑事訴訟法第284 條之1 、第299 條第1 項前段
，刑法第28條、第135 條第1 項、第140 條第1 項、第277 條第
1 項、第305 條、第354 條、第55條、第51條第5 款，刑法施行
法第1 條之1 ，判決如主文。
本案經檢察官己○○到庭執行職務。
中    華    民    國    97    年    11    月    12    日
                  刑事第十庭    法  官  陳玉聰
以上正本證明與原本無異。
如不服本判決，應於收受送達後10日內向本院提出上訴書狀（應
敘述具體理由並附繕本）。
上訴書狀如未敘述理由，應於上訴期間屆滿後20日內補提理由書
於本院。
                                書記官  吳彩華
中    華    民    國    97    年    11    月    12    日
附錄本判決論罪科刑之法條：
刑法第135條第1項
對於公務員依法執行職務時，施強暴脅迫者，處3 年以下有期徒
刑、拘役或300 元以下罰金。
刑法第140條第1項
於公務員依法執行職務時，當場侮辱，或對於其依法執行之職務
公然侮辱者，處6 月以下有期徒刑、拘役或100 元以下罰金
刑法第277條第1項
傷害人之身體或健康者，處3年以下有期徒刑、拘役或1千元以下
罰金。
刑法第305條
以加害生命、身體、自由、名譽、財產之事，恐嚇他人致生危害
於安全者，處2年以下有期徒刑、拘役或3百元以下罰金。
刑法第354條
毀棄、損壞前二條以外之他人之物或致令不堪用，足以生損害於
公眾或他人者，處2年以下有期徒刑、拘役或5百元以下罰金。


司法院資訊處製作；財團法人民間司法改革基金會備份。
